臺北高等行政法院裁定
111年度交上字第244號
上  訴  人  管濰                                        

被 上訴 人  新北市政府交通事件裁決處


代  表  人  李忠台（處長）住同上
上列當事人間交通裁決事件，上訴人對於中華民國111年5月26日
臺灣新北地方法院111年度交字第106號行政訴訟判決，提起上訴
，本院裁定如下：
    主  文
上訴駁回。
上訴審訴訟費用新臺幣柒佰伍拾元由上訴人負擔。
    理  由
一、按對於交通裁決事件之判決提起上訴，非以其違背法令為理
    由，不得為之，且應於上訴理由中表明原判決所違背之法令
    及其具體內容之事由，或表明依訴訟資料可認為原判決有違
    背法令之具體事實之事由，行政訴訟法第237條之9第2項準
    用第235條第2項及第236條之1規定甚明。是對於地方法院交
    通裁決事件之判決上訴，非以其違背法令，且於上訴理由中
    表明上開事由之一者，即屬不應准許，自應認為不合法而駁
    回之。又依同法第237條之9第2項準用第236條之2第3項、第
    243條第1項規定，判決不適用法規或適用不當者，為違背法
    令；而判決有第243條第2項所列各款情形之一者，為當然違
    背法令。是當事人對於地方法院交通裁決事件之判決上訴，
    如依行政訴訟法第237條之9第2項準用第236條之2第3項、第
    243條第1項規定，以判決有不適用法規或適用不當為理由時
    ，其上訴狀或理由書應表明原判決所違背之法令及其具體內
    容；若係成文法以外之法則，應揭示該法則之旨趣，倘為司
    法院解釋，則為揭示該解釋之字號或其內容。如以行政訴訟
    法第237條之9第2項準用第236條之2第3項、第243條第2 項
    所列各款情形為理由時，其上訴狀或理由書，應揭示合於該
    條項各款之事實。上訴狀或理由書如未依此項方法表明者，
    即難認為已對交通裁決事件之判決之違背法令有具體之指摘
    ，其上訴自難認為合法。
二、緣上訴人於民國110年12月2日4時51分許，駕駛所有車牌號
    碼000-0000號自用小貨車（下稱系爭車輛）行經國道一號南
    向44.3公里時，經內政部警政署國道公路警察局第一公路警
    察大隊警員以非固定式雷射測速儀測得其行車時速為每小時
    161公里，因有「限速100公里，經雷達（射）測定行速161
    公里，超速61公里」、「行車速度超過規定之最高時速60公
    里（處車主）」之違規事實，而當場不能或不宜攔截製單舉
    發，遂於110年12月24日填製國道警交字第ZAB189001號、第
    ZAB189002號舉發違反道路交通管理事件通知單逕行舉發，
    記載應到案日期為111年2月7日前，並於同日移送被上訴人
    處理。上訴人於110年12月27日提出違規申訴（自承其為本
    件駕駛人），嗣經被上訴人調查認定上訴人有違規事實，乃
    依道路交通管理處罰條例第43條第1項第2款、第4項前段、
    第5項前段（漏載）、第24條（第1項第3款）及違反道路交
    通管理事件統一裁罰基準表之規定，以111年1月26日新北裁
    催字第48-ZAB189001號、111年3月14日新北裁催字第48-ZAB
    189002號違反道路交通管理事件裁決書（以下合稱原處分）
    ，裁處原告罰鍰新臺幣8,000元，記違規點數3點，並應參加
    道路交通安全講習、吊扣汽車牌照6個月。上訴人不服原處
    分，提起行政訴訟，經原審法院以111年度交字第106號判決
    （下稱原判決）駁回。上訴人對原判決不服，遂提起本件上
    訴。
三、上訴意旨略以：本件TruCAM型號之測速照相機需要定位車輛
    ，會有正負誤差2公里，上訴人駕車雖偶有超速，卻未超速
    達60公里以上，可否用超速60公里處罰，洵有疑義。又因上
    訴人以駕駛貨車為業，吊銷系爭車輛車牌半年之久，會使上
    訴人經濟陷入困境，上訴人已知錯並繳清罰鍰，日後會注意
    交通安全，懇請法官給予機會等語。本院經核上訴人之上訴
    理由，就原判決所為判斷，並未具體指出有何不適用法規或
    適用法規不當之情形，並揭示該法規之條項或其內容，及合
    於行政訴訟法第237條之9第2項準用第236條之2第3項、第24
    3條第2項所列各款之事實，難認對於原判決違背法令已有具
    體之指摘。依首開規定及說明，應認其上訴為不合法，予以
    駁回。
四、據上論結，本件上訴為不合法，依行政訴訟法第237條之8第
    1項、第237條之9第2項、第236條之2第3項、第249條第1項
    前段、第104條、民事訴訟法第95條、第78條，裁定如主文
    。
中　　華　　民　　國　　111 　年　　7 　　月　　26　　日
                    臺北高等行政法院第一庭
                              審判長法  官  許瑞助
                                    法  官  林麗真
                                    法  官  林秀圓
上為正本係照原本作成。
不得抗告。
中　　華　　民　　國　　111 　年　　8 　　月　　1 　　日
                                    書記官  張正清